# 验资报告在公司工商登记之前，实际上是这样的吗，新手入行请各位前辈指点

提问人：wsw9011 时间：2017-10-21 21:02:43
谢谢啦！

回答人：chenyiwei
2014 年注册资本登记制度改革前，验资报告是工商登记的必备要件，所以应当是在工商登记前出具验资报告。现在对绝大部分行业而言验资报告已不再是工商登记的必备要件，不一定要出具，如需出具，时间上也没有强制性要求，但多数习惯上仍是在工商变更前出具。